【裁判字號】    88,易,3114
【裁判日期】    890202
【裁判案由】    毒品危害防制條例
【裁判全文】
臺灣臺中地方法院刑事判決                        八十八年度易字第三一一四號
    公  訴  人  台灣台中地方法院檢察署檢察官
    被      告  甲○○
右列被告因違反毒品危害防治條例案件，經檢察官提起公訴（八十八年度偵字第一０
六一四號）及移送併辦（八十八年度偵字第一七三六一號），本院判決如左：
    主  文
甲○○連續施用第二級毒品，累犯，處有期徒刑拾月。
    事  實
一、甲○○前因違反肅清煙毒條例等案件，經本院及台灣高等法院台中分院分別判處
    有期徒刑，嗣經定執行刑為四年二月後，甫於民國（下同）八十五年七月三十日
    假釋，嗣於八十七年七月三日執行完畢。猶不知悔改，復因施用毒品案件，經台
    灣台中地方法院檢察署先後以八十七年度聲觀字第三九七號及八十八年度聲觀字
    第一六三號向本院聲請裁定送觀察、勒戒後，均無繼續施用毒品之傾向，經台灣
    台中地方法院檢察署檢察官分別於民國八十七年九月四日及八十八年一月二十九
    日，以八十七年度偵緝字第三七九號及八十八年度偵字第一八０六號為不起訴處
    分確定。詎料甲○○又基於概括犯意，自八十八年二月間某日起至同年三月十八
    日止，在台中市○○路○段七號六０二室租屋處，連續非法施用第二級毒品安非
    他命，嗣於八十八年三月十八日凌晨一時三十分許，在上開處所為警查獲，經採
    尿送請台中縣衛生局檢驗結果，確呈安非他命之陽性反應。然其仍繼續施用第二
    級毒品安非他命，迨於八十八年六月二十四日下午四時許，在台中縣太平市○○
    路○段三七六號前為警查獲。
二、案經台中縣警察局東勢分局報請台灣台中地方法院檢察署檢察官偵查起訴及函送
    併辦。
    理  由
一、訊據被告固坦承確於八十八年六月二十四前施用安非他命，另其為警查獲時所採
    集之尿液，經送驗結果亦呈安非他命陽性反應，此有台中縣衛生局檢驗報告書在
    卷可稽，被告之自白與事實相符，犯行堪以認定。另其否認曾於八十八年二月間
    起至同年三月十八日止施用安非他命，並辯稱其已很久沒吸，係遭他人陷害云云
    。惟查被告於八十八年六月二十四日於台中縣警察局刑警隊應訊時供稱：「以前
    （約在今年二月份）曾吸食毒品過，吸食安非他命。」等語，而其遭警查獲時採
    集之尿液，經送驗結果亦呈安非他命陽性反應，此有台中縣衛生局檢驗報告書在
    卷可稽，顯見被告上開辯解，要屬卸責之詞，不足採信。被告前因施用毒品案件
    ，經本院裁定送勒戒處所觀察、勒戒後，認無繼續施用毒品之傾向，而由台灣台
    中地方法院檢察署檢察官分別於民國八十七年九月四日及八十八年一月二十九日
    以八十七年度偵緝字第三七九號及八十八年度偵字第一八０六號不起訴處分確定
    ，亦有不起訴處分書附卷可參，被告三度違法施用第二級毒品安非他命，事證明
    確，犯行洵堪認定。
二、核被告所為，係犯毒品危害防治條例第十條第二項之施用第二級毒品罪。其施用
    前後持有毒品安非他命之低度行為，應為施用之高度行為所吸收，不另論罪。被
    告前後多次施用安非他命之犯行，時間緊接，構成要件相同，顯係基於概括犯意
    反覆為之，應依連續犯之規定論以一罪，並加重其刑。被告前因違反肅清煙毒條
    例等案件，經判處有期徒刑並定其應執行刑為四年二月，甫於八十七年七月三日
    執行完畢，此有台灣台中地方法院被告全國前案記錄表在卷可按，其於五年內再
    犯本件最重本刑為有期徒刑以上之罪，為累犯，應依法加重其刑，並遞加之。爰
    審酌被告素行不良，多次施用毒品猶不知自制，犯罪後復飾詞卸責，並無悔意等
    一切情狀，量處如主文所示之刑。
據上論斷，應依刑事訴訟法第二百九十九條第一項前段，毒品危害防治條例第十條第
二項，刑法第十一條前段、第五十六條、第四十七條，判決如主文。
中      華      民      國    八十九    年      二      月      二      日
                                    台灣台中地方法院刑事第一庭
                                        法  官  張  升  星
如不服本判決，應於送達後十日內，向本院提出上訴狀（須附繕本），上訴於台灣高
等法院台中分院。
                                        書記官
中      華      民      國    八十九    年      二      月      二      日
附錄法條：
毒品危害防制條例第十條
施用第二級毒品者，處三年以下有期徒刑。


司法院資訊處製作；財團法人民間司法改革基金會備份。
